臺灣新北地方法院板橋簡易庭民事簡易判決
111年度板簡字第2563號
原      告  合作金庫商業銀行股份有限公司

法定代理人  雷仲達  
訴訟代理人  林啓明  
被      告  周玉賢即興賢餐盒店




上列當事人間請求給付清償借款事件，於民國111年11月28日言
詞辯論終結，本院判決如下：
    主      文
被告應給付原告新臺幣223,648元，及自民國111年6月30日起至
清償日止，按年息2.095%計算之利息，暨自民國111年7月31日起
至清償日止，逾期六個月以內者，按上開利率10%，逾期超過六
個月者，按上開利率20%計算之違約金。
被告應給付原告新臺幣175,459元，及自民國111年6月30日起至
清償日止，按年息2.095%計算之利息，暨自民國111年7月31日起
至清償日止，逾期六個月以內者，按上開利率10%，逾期超過六
個月者，按上開利率20%計算之違約金。
訴訟費用由被告負擔。
本判決得假執行。
    事實及理由
一、原告主張：緣被告於民國106年5月17日獨資成立興賢餐盒店
    從事餐飲販售，因受嚴重特殊傳染性肺炎影響收入，先後向
    原告銀行申請政府政策性小規模營業人纾困專案貸款兩筆，
    經核准後撥貸，其中：(1)筆借款：於110年7月12日撥貸新
    臺幣（下同）30萬元，借款期間3年，即自110年7月12日至1
    13年7月12日止，依年金法按月本息平均攤還，且因係政策
    性纾困貸款，另約定第一次繳款日為110年7月30日，嗣後並
    以每月30日為繳款日，到期日一次清償剩餘款項。而應負擔
    之利息其利率係按原告銀行「定儲指數月指標利率」加碼年
    息1.005%浮動計息，並隨該利率變動而機動調整（目前為年
    息2.095%)，但第一年（即自110年7月12日至111年6月30日
    止）因主管機關補貼部分利息，故利息年利率以年息1.00%
    固定計息，嗣後再依前述計息方式計收利息，而未按期攤還
    本息時，應自逾期之日起6個月以内按前開利率10%、超過6
    個月部分按前開利率20%計付違約金，雙方立有借據及授信
    約定書為證。(2)筆借款：於110年12月1日撥貸20萬元，借
    款期間3年，即自110年12月1日至113年12月1日止，依年金
    法按月本息平均攤還，且同為政策性紓困貸款，約定第一次
    繳款日為110年12月30日，嗣後並以每月30日為繳款日，到
    期日一次清償剩餘款項。而應負擔之利息其利率係按原告銀
    行「定儲指數月指標利率」加碼年息1.005%浮動計息，並隨
    該利率變動而機動調整（目前為年息2.095%)，但前半年（
    即自110年12月1日至111年6月30日止）因主管機關補貼部分
    利息，故利息年利率以年息1.00%固定計息，嗣後再依前述
    計息方式計收利息，而未按期攤還本息時，應自逾期之日起
    6個月以内按前開利率10%、超過6個月部分按前開利率20%計
    付違約金，雙方立有借據及授信約定書為證，嗣後因被告繳
    款有困難，經雙方合意，⑴筆30萬元借款延長2年，即到，期
    日自113年7月12日延長至115年7月12日，⑵筆20萬元借款亦
    延長2年，即到期日自113年12月1日延長至115年12月1日，
    雙方立有變更借據契約兩紙為證。被告前述兩筆借款原本均
    依約攤還本息，未料兩筆借款均僅攤繳本息至111年6月30日
    該期即未再繳納，原告至被告戶籍地址及營業處所均無人應
    門，追償無果，被告結欠詳如訴之聲明之本金、利息及違約
    金尚未清償。為此，爰依消費借貸契約之法律關係提起本件
    訴訟，並聲明如主文第一、第二項所示。
二、被告對原告主張均無意見。
三、原告主張之事實，業據其提出借據暨授信約定書各兩份、變
    更借據契約兩份、放款相關貸放及保證資料查詢單、借戶資
    料查詢單、商業登記資料等件為證，且為被告所不爭執，自
    堪信原告之主張為真實，從而，原告依消費借貸契約之法律
    關係，請求被告給付如主文第一、第二項所示之金額、遲延
    利息、違約金，為有理由，應予准許。
四、本件係就民事訴訟法第427條訴訟適用簡易程序所為被告敗
    訴之判決，爰依同法第389條第1項第3款之規定，職權宣告
    假執行。
五、訴訟費用負擔之依據：民事訴訟法第78條。
中　　華　　民　　國　　111  　年　　12　　月　　9　　日
臺灣新北地方法院板橋簡易庭
 法  官   沈  易
以上正本係照原本作成。
如不服本判決，應於送達後20日內，向本庭（新北市○○區○○
路○段00巷0號）提出上訴狀並表明上訴理由，如於本判決宣示
後送達前提起上訴者，應於判決送達後20日內補提上訴理由書（
須附繕本）。如委任律師提起上訴者，應一併繳納上訴審裁判費
。
中　　華　　民　　國　　111 　年　　12　　月　　 9　　日
                     書記官   劉美蘭